mukwavu
mukwagalYu
mukwavannu
mukwagalYannu
mukwaxiMxa
mukwagalYiMxa
mukwakkeV
mukwagalYigeV
mukwaxiMxa
mukwagalYiMxa
mukwaxa
mukwagalYa
mukwaxalli
mukwagalYalli
mukwave
mukwagalYe
mukwakkoskara
mukwagalYigoskara
mukwakkoskara
mukwagalYigoskara
mukwakkAgi
mukwagalYigAgi
mukwakkAgi
mukwagalYigAgi
mukwakkosuga
mukwagalYigosuga
mukwakkosuga
mukwagalYigosuga
mukwakkiMwa
mukwagalYigiMwa
mukwaxaMweV
mukwagalYaMweV
mukwaxaMwa
mukwagalYaMwa
mukwaxaMwaha
mukwagalYaMwaha
mukwaxoVdaneV
mukwagalYoVdaneV
mukwaxoVMxigeV
mukwagalYoVMxigeV
mukwavA
mukwavU
mukwavo
mukwavo
mukwavo
mukwave
mukwave
mukwave
mukwavannA
mukwavannU
mukwavanno
mukwavanno
mukwavanno
mukwavanne
mukwavanne
mukwavanne
mukwaxiMxalA
mukwaxiMxalU
mukwaxiMxalo
mukwaxiMxalo
mukwaxiMxalo
mukwaxiMxale
mukwaxiMxale
mukwaxiMxale
mukwakkA
mukwakkU
mukwakko
mukwakko
mukwakko
mukwakke
mukwakke
mukwakke
mukwaxiMxalA
mukwaxiMxalU
mukwaxiMxalo
mukwaxiMxalo
mukwaxiMxalo
mukwaxiMxale
mukwaxiMxale
mukwaxiMxale
mukwaxalliyA
mukwaxalliyU
mukwaxalliyo
mukwaxalliyo
mukwaxalliyo
mukwaxalliye
mukwaxalliye
mukwaxalliye
mukwagalYA
mukwagalYU
mukwagalYo
mukwagalYo
mukwagalYo
mukwagalYe
mukwagalYe
mukwagalYe
mukwagalYannA
mukwagalYannU
mukwagalYanno
mukwagalYanno
mukwagalYanno
mukwagalYanne
mukwagalYanne
mukwagalYanne
mukwagalYiMxalA
mukwagalYiMxalU
mukwagalYiMxalo
mukwagalYiMxalo
mukwagalYiMxalo
mukwagalYiMxale
mukwagalYiMxale
mukwagalYiMxale
mukwagalYigA
mukwagalYigU
mukwagalYigo
mukwagalYigo
mukwagalYigo
mukwagalYige
mukwagalYige
mukwagalYige
mukwagalYiMxalA
mukwagalYiMxalU
mukwagalYiMxalo
mukwagalYiMxalo
mukwagalYiMxalo
mukwagalYiMxale
mukwagalYiMxale
mukwagalYiMxale
mukwagalYallA
mukwagalYallU
mukwagalYallo
mukwagalYallo
mukwagalYallo
mukwagalYalle
mukwagalYalle
mukwagalYalle
mukwakkoskaravA
mukwakkoskaravU
mukwakkoskaravo
mukwakkoskaravo
mukwakkoskaravo
mukwakkoskarave
mukwakkoskarave
mukwakkoskarave
mukwakkoskaravA
mukwakkoskaravU
mukwakkoskaravo
mukwakkoskaravo
mukwakkoskaravo
mukwakkoskarave
mukwakkoskarave
mukwakkoskarave
mukwakkAgiyA
mukwakkAgiyU
mukwakkAgiyo
mukwakkAgiyo
mukwakkAgiyo
mukwakkAgiye
mukwakkAgiye
mukwakkAgiye
mukwakkAgiyA
mukwakkAgiyU
mukwakkAgiyo
mukwakkAgiyo
mukwakkAgiyo
mukwakkAgiye
mukwakkAgiye
mukwakkAgiye
mukwakkosugavA
mukwakkosugavU
mukwakkosugavo
mukwakkosugavo
mukwakkosugavo
mukwakkosugave
mukwakkosugave
mukwakkosugave
mukwakkosugavA
mukwakkosugavU
mukwakkosugavo
mukwakkosugavo
mukwakkosugavo
mukwakkosugave
mukwakkosugave
mukwakkosugave
mukwakkiMwalA
mukwakkiMwalU
mukwakkiMwalo
mukwakkiMwalo
mukwakkiMwalo
mukwakkiMwale
mukwakkiMwale
mukwakkiMwale
mukwaxaMweVyA
mukwaxaMweVyU
mukwaxaMweVyo
mukwaxaMweVyo
mukwaxaMweVyo
mukwaxaMweVye
mukwaxaMweVye
mukwaxaMweVye
mukwaxoVdaneVyA
mukwaxoVdaneVyU
mukwaxoVdaneVyo
mukwaxoVdaneVyo
mukwaxoVdaneVyo
mukwaxoVdaneVye
mukwaxoVdaneVye
mukwaxoVdaneVye
mukwaxoVMxigeVyA
mukwaxoVMxigeVyU
mukwaxoVMxigeVyo
mukwaxoVMxigeVyo
mukwaxoVMxigeVyo
mukwaxoVMxigeVye
mukwaxoVMxigeVye
mukwaxoVMxigeVye
mukwagalYigoskaravA
mukwagalYigoskaravU
mukwagalYigoskaravo
mukwagalYigoskaravo
mukwagalYigoskaravo
mukwagalYigoskarave
mukwagalYigoskarave
mukwagalYigoskarave
mukwagalYigoskaravA
mukwagalYigoskaravU
mukwagalYigoskaravo
mukwagalYigoskaravo
mukwagalYigoskaravo
mukwagalYigoskarave
mukwagalYigoskarave
mukwagalYigoskarave
mukwagalYigAgiyA
mukwagalYigAgiyU
mukwagalYigAgiyo
mukwagalYigAgiyo
mukwagalYigAgiyo
mukwagalYigAgiye
mukwagalYigAgiye
mukwagalYigAgiye
mukwagalYigAgiyA
mukwagalYigAgiyU
mukwagalYigAgiyo
mukwagalYigAgiyo
mukwagalYigAgiyo
mukwagalYigAgiye
mukwagalYigAgiye
mukwagalYigAgiye
mukwagalYigosugavA
mukwagalYigosugavU
mukwagalYigosugavo
mukwagalYigosugavo
mukwagalYigosugavo
mukwagalYigosugave
mukwagalYigosugave
mukwagalYigosugave
mukwagalYigosugavA
mukwagalYigosugavU
mukwagalYigosugavo
mukwagalYigosugavo
mukwagalYigosugavo
mukwagalYigosugave
mukwagalYigosugave
mukwagalYigosugave
mukwagalYigiMwalA
mukwagalYigiMwalU
mukwagalYigiMwalo
mukwagalYigiMwalo
mukwagalYigiMwalo
mukwagalYigiMwale
mukwagalYigiMwale
mukwagalYigiMwale
mukwagalYaMweVyA
mukwagalYaMweVyU
mukwagalYaMweVyo
mukwagalYaMweVyo
mukwagalYaMweVyo
mukwagalYaMweVye
mukwagalYaMweVye
mukwagalYaMweVye
mukwagalYoVdaneVyA
mukwagalYoVdaneVyU
mukwagalYoVdaneVyo
mukwagalYoVdaneVyo
mukwagalYoVdaneVyo
mukwagalYoVdaneVye
mukwagalYoVdaneVye
mukwagalYoVdaneVye
mukwagalYoVMxigeVyA
mukwagalYoVMxigeVyU
mukwagalYoVMxigeVyo
mukwagalYoVMxigeVyo
mukwagalYoVMxigeVyo
mukwagalYoVMxigeVye
mukwagalYoVMxigeVye
mukwagalYoVMxigeVye
